最　高　行　政　法　院　判　決　　　　　　　　　九十三年度判字第一三七○號
　　再 審原 告　甲○○
　　再 審被 告　陸軍總司令部
　　代　表　人　霍守業
右當事人間因退除給與事件，再審原告不服本院中華民國九十一年九月十九日九十一
年度判字第一六九九號判決，提起再審之訴。本院判決如左：
　　主  文
再審之訴駁回。
再審訴訟費用由再審原告負擔。
    理  由
一、再審原告於民國（下同）八十八年十二月二日以其於四十七年調陸軍第九軍，第
    九軍司令部造冊時誤將其軍官身分登載為軍用文職人員，而軍用文職人員不得請
    領退除給與補助金，因向再審被告請求更正身分補發補助金。再審被告以八十八
    年十二月二十七日（八八）信服字第三○七八七號書函復以再審原告前經該部（
    四八）昭建字第二六一四號令核定以同少尉資遣，經依再審原告所請，於七十一
    年九月六日以（七一）銓任字第一四六四○號函發給同少尉視同退伍證明書，請
    求更正階級一節，歉難辦理。再審原告不服，循序提起訴願、再訴願，遞遭決定
    駁回，遂提起行政訴訟，經臺北高等行政法院八十九年度訴字第六二一號判決及
    本院以九十一年度判字第一六九九號判決（下稱原判決）駁回。再審原告乃以原
    判決有行政訴訟法第二百七十三條第一項第二款判決理由與主文顯有矛盾及第十
    四款重要證物漏未斟酌之再審事由，提起本件再審之訴。
二、再審原告起訴意旨略謂：本件再審被告於原判決及一審判決之代表人不同，原審
    法院未察，有程序違法之誤；又「退伍除役軍士官退除補助金發給辦法」為特別
    法，原審應優先適用為有利再審原告之判決，原審疏未審酌，且未經言詞辯論逕
    行判決，有漏未斟酌重要證物及判決理由矛盾之違誤。綜上，請廢棄原判決並撤
    銷原處分及一再訴願決定等語。
三、再審被告答辯意旨略謂：再審被告係依行政訴訟法第二十七條第二款，應以再審
    被告總司令陸軍二級上將霍守業任代表人為訴訟行為，及依同法第四十九條之規
    定，以業務承辦人（陳志成、許正明、鍾淑慧）為訴訟代理人並無違法。再審原
    告主張之「退伍除役軍士官退除補助金發給辦法」業經原審審酌，並不足以為新
    證據。復依行政訴訟法第二五三條，上訴審原則上並不以經言詞辯論為必要，且
    本件並無經言詞辯論之必要，再審原告執此提起再審之訴應屬無理由。綜上，請
    判決駁回本件再審之訴等語。
四、本院經查：(一)所謂判決理由與主文顯有矛盾，係指判決理由與主文之內容適得其
    反而言。原判決理由欄已詳再審原告之上訴為無理由，而判決主文欄為上訴駁
    回之諭知，二者並無顯有矛盾之情事甚明，再審原告起訴意旨指稱判決理由與主
    文顯有矛盾之詞，核與事實不符，尚不足採。故再審原告以判決理由與主文顯有
    矛盾為由提起再審經核為無理由。(二)臺北高等行政法院於九十年五月十六日為本
    件第一審判決時，當時以乙○○總司令為再審被告代表人，本院九十一年九月十
    九日為原判決時，因陸軍總司令已更迭，而改以霍守業總司令為再審被告代表人
    ，核無違誤，再審起訴意旨指稱原判決有程序之違誤，核與事實不符，尚不足採
    。(三)原判決係以再審原告係陸軍總司令部（四八）昭建字第二六一四號令核定以
    同少尉報務官軍文身分資遣，再審原告於四十八年離營時已收受核定軍用文職人
    員身分資遣之處分，該處分早已逾三十日之訴願期限而確定，再審原告聲請更正
    原處分內容，自非法之所許，再審被告函復否准，並無違誤，而駁回再審原告之
    上訴，確定在案，認事用法均妥，且已說明無行言詞辯論之必要。(四)再審原告主
    張原審未優先適用退伍除役軍士官退除補助金發給辦法，有漏未斟酌重要證物之
    違誤。然查原判決係以該資遣處分早已確定，再審原告聲請更正原處分內容，非
    法所許，原判決縱令斟酌該補助金發給辦法，亦不足受較有利之判決，故再審原
    告以重要證物漏未斟酌為由而提起本件再審之訴，經核為無理由。
五、據上論結，本件再審之訴為無理由，爰依行政訴訟法第二百七十八條第二項、第
    九十八條第三項前段，判決如主文。
中　　華　　民　　國　　九十三　　　年　　　十　　　　月　　二十八　　　日
                    最 高 行 政 法 院  第 五 庭
                                審 判 長 法  官　　　趙　永　康
                                         法  官      蔡  進  田
                                         法  官　　　林　清　祥
                                         法  官　　　廖  宏  明
                                         法  官　　　黃  合  文
右  正  本  證  明  與  原  本  無  異
　　　　　　　　　　　　　　　　　　　　 法院書記官　蘇　金　全
中　　華　　民　　國　　九十三　　　年　　　十　　　　月　　二十九　　　日
